臺灣臺北地方法院刑事判決
111年度審易字第1188號
公  訴  人  臺灣臺北地方檢察署檢察官
被      告  陳文星



上列被告因毒品危害防制條例案件，經檢察官提起公訴（111年
度毒偵字第1518號）後，被告於本院審理中就被訴事實為有罪之
陳述，經檢察官聲請改依協商程序而為判決，本院予以同意，判
決如下：
    主      文
陳文星犯施用第二級毒品罪，處有期徒刑參月，如易科罰金，以
新臺幣壹仟元折算壹日。
扣案沾有第二級毒品甲基安非他命殘渣之吸食器壹個沒收銷燬之
。　　
    事實及理由
一、本件犯罪事實及證據，除引用檢察官附件起訴書之記載外，
    另據被告於本院審理時坦承犯行，核其自白，與起訴書所載
    事證相符，可認屬實，本案事證明確，被告犯行堪予認定，
    應依法論科。　
二、論罪科刑：
　　甲基安非他命係毒品危害防制條例第2條第2項第2款所稱之
    第二級毒品。核被告所為，係犯毒品危害防制條例第10條第
    2項之施用第二級毒品罪。依認罪協商結果判決如主文所示
    ，並諭知易科罰金之折算標準。
三、扣案之沾有第二級毒品甲基安非他命殘渣之吸食器一個（含
    甲基安非他命殘渣無法析離磅秤），經檢驗確含第二級毒品
    甲基安非他命成分，有交通部民用航空局航空醫務中心毒品
    鑑定書一份附卷足憑，為毒品危害防制條例第2條第2項第2
    款所列之第二級毒品，應依毒品危害防制條例第18條第1項
    前段規定，宣告沒收銷燬。而鑑驗耗損之毒品，既已滅失，
    自無庸再為諭知沒收銷燬。　　　　
四、協商判決除有刑事訴訟法第455條之4第1項第1款於本訊問程
    序終結前，被告撤銷協商合意或檢察官撤回協商聲請者；第
    2款被告協商之意思非出於自由意志者；第4款被告所犯之罪
    非第455條之2第1項所定得以協商判決者；第6款被告有其他
    較重之裁判上一罪之犯罪事實者；第7款法院認應諭知免刑
    或免訴、不受理者情形之一，及違反同條第2項「法院應於
    協商合意範圍內為判決；法院為協商判決所科之刑，以宣告
    緩刑或2年以下有期徒刑、拘役或罰金為限」之規定者外，
    檢察官與被告均不得上訴。如有前述得上訴之情形，得自收
    受判決送達之翌日起20日內，向本院提出上訴書狀，上訴於
    第二審法院，併予敘明。
據上論斷，應依刑事訴訟法第455條之2第1項、第455條之8、第4
54條、第455條，毒品危害防制條例第10條第2項、第18條第1項
前段，刑法第11條、第41條第1項前段，判決處刑如主文。
本案經檢察官許文琪提起公訴、檢察官邱曉華到庭執行職務。
中    華    民    國    111   年     9    月     8    日
                  刑事第二十庭    法  官  洪英花
以上正本證明與原本無異。
不得上訴。
                                  書記官  洪啟瑞
中    華    民    國    111   年     9    月     8    日
附錄本案論罪科刑依據法條全文：
毒品危害防制條例第10條
施用第一級毒品者，處6月以上5年以下有期徒刑。
施用第二級毒品者，處3年以下有期徒刑。
附件：
臺灣臺北地方檢察署檢察官起訴書
                                   111年度毒偵字第1518號
　　被　　　告　陳文星　男　41歲（民國00年00月0日生）
　　　　　　　　　　　　住○○市○○區○○路0段00號9樓
　　　　　　　　　　　　國民身分證統一編號：Z000000000號
上列被告因違反毒品危害防制條例案件，業經偵查終結，認應提
起公訴，茲將犯罪事實及證據並所犯法條分敘如下：
　　　　犯罪事實
一、陳文星前因施用毒品案件，經依臺灣士林地方法院109年度
    毒聲字第137號裁定送往法務部○○○○○○○○附設勒戒所執行觀
    察、勒戒後，認有繼續施用毒品傾向，復依同法院110年度
    毒聲字第243號裁定令入戒治處所施以強制戒治，經被告提
    起抗告後，再經法務部○○○○○○○○附設勒戒處所依法務部於11
    0年3月26日修正評估標準重新評估後，評定無繼續施用毒品
    傾向，於民國110年3月31日釋放，並經臺灣士林地方檢察署
    檢察官以110年度毒偵字第854號、110年度戒毒偵字第6號為
    不起訴處分確定。詎猶不知悔改，基於施用第二級毒品之犯
    意，於111年3月28日凌晨4時50分許為警採尿前回溯96小時
    內之某時，在不詳處所，以不詳方式，施用第二級毒品甲基
    安非他命1次。嗣於111年3月28日凌晨1時50分許，在臺北市
    ○○區○○路0段00號11樓內行竊遭警逮捕，並於其身上扣得沾
    有第二級毒品甲基安非他命殘渣之吸食器1個、吸管1支，另
    經其同意為警採集尿液送驗結果，呈安非他命、甲基安非他
    命陽性反應，始悉上情。
二、案經臺北市政府警察局萬華分局報告偵辦。
    　  證據並所犯法條
一、證據清單暨待證事實
編號 證據名稱 待證事實 1 被告陳文星於警詢及偵訊中之供述 坦承於上開時、地，持有沾有第二級毒品甲基安非他命殘渣之吸食器1個、吸管1支為警查獲之事實，惟否認有施用、持有毒品之犯行。 2 臺北市政府警察局萬華分 局搜索、扣押筆錄、扣押物品目錄表、現場及扣案物品照片共10張、交通部民用航空局航空醫務中心111年4月8日航藥鑑字第0000000號毒品鑑定書各1份 ⒈被告為警逮捕時，於其身上查獲上開扣案物之事實。 ⒉扣案沾有第二級毒品甲基安非他命殘渣之吸食器1個，經乙醇沖洗後驗出第二級毒品甲基安非他命成分之事實。 3 勘察採證同意書、臺北市政府警察局偵辦毒品案件尿液檢體委驗單、台灣尖端先進生技醫藥股份有限公司111年4月8日出具濫用藥物檢驗報告各1份 ⒈被告為警採集尿液編號為159844號之事實。 ⒉尿液檢體編號159844號經檢驗結果呈安非他命、甲基安非他命陽性反應之事實。 
二、核被告所為，係犯毒品危害防制條例第10條第2項之施用第
    二級毒品等罪嫌。被告施用第二級毒品前、後持有第二級毒
    品低度行為，為施用之高度行為所吸收，請不另論罪。又扣
    案之沾有第二級毒品甲基安非他命殘渣之吸食器1個，經鑑
    驗檢出第二級毒品甲基安非他命成分，有交通部民用航空局
    航空醫務中心上開毒品鑑定書可證，請依毒品危害防制條例
    第18條第1項前段宣告沒收銷燬之。
四、依毒品危害防制條例第23條第2項、刑事訴訟法第251條第1
    項提起公訴。
　　此　致
臺灣臺北地方法院
中　　華　　民　　國　 111　　年　　5 　　月　　27　　日
　　　　　　　　　　　　    　檢　察　官  許文琪
本件正本證明與原本無異
中　　華　　民　　國　 111　　年　　6 　　月　　7 　　日
　　　　　　　　　            書　記　官  李念芸
附錄本案所犯法條全文　　
毒品危害防制條例第10條
施用第一級毒品者，處 6 月以上 5 年以下有期徒刑。
施用第二級毒品者，處 3 年以下有期徒刑。